【裁判字號】    98,台上,2301
【裁判日期】    981210
【裁判案由】    職業災害補償金等
【裁判全文】
最高法院民事裁定            九十八年度台上字第二三０一號
上  訴  人  賴村田即永利工業社
訴訟代理人  蕭 慶 鈴律師
            李 明 海律師
            黃 秀 蘭律師
被 上訴 人  甲 ○ ○
            乙○○○
            丙 ○ ○
            丁 ○ ○
            戊 ○ ○
兼上列三人
法定代理人  己 ○ ○
共      同
訴訟代理人  楊 俊 樂律師
上列當事人間請求職業災害補償金等事件，上訴人對於中華民國
九十八年九月八日台灣高等法院台中分院第二審判決（九十八年
度重勞上字第三號），提起上訴，本院裁定如下：
    主  文
上訴駁回。
第三審訴訟費用由上訴人負擔。
    理  由
按上訴第三審法院，非以原判決違背法令為理由，不得為之。又
提起上訴，上訴狀內應記載上訴理由，表明原判決所違背之法令
及其具體內容、依訴訟資料合於該違背法令之具體事實，其依民
事訴訟法第四百六十九條之一規定提起上訴者，並應具體敘述為
從事法之續造、確保裁判之一致性或其他所涉及之法律見解具有
原則上重要性之理由，同法第四百六十七條、第四百七十條第二
項分別定有明文。而依同法第四百六十八條規定，判決不適用法
規或適用不當者，為違背法令；依同法第四百六十九條規定，判
決有該條所列各款情形之一者，為當然違背法令。是當事人提起
上訴，如合併以同法第四百六十九條及第四百六十九條之一規定
之情形為上訴理由時，其上訴狀或理由書應表明該判決所違背之
法令條項，或有關判例、解釋字號，或成文法以外之習慣或法理
等及其具體內容，暨係依何訴訟資料合於該違背法令之具體事實
，並具體敘述為從事法之續造、確保裁判之一致性或其他所涉及
之法律見解具有原則上重要性之理由。如未依上述方法表明，或
其所表明者與上開法條規定不合時，即難認為已合法表明上訴理
由，其上訴自非合法。本件上訴人對於原判決提起上訴，雖以該
判決有適用法規不當等違背法令為由，惟核其上訴理由狀所載內
容，仍屬就原審取捨證據、認定事實之職權行使及其他與判決結
果不生影響之理由，指摘其不當，並就原審所論斷：上訴人為獨
資事業，其子賴清竹以「永利工業社」名義出具估價單予林志泰
，並承包本件鋼板橋製作工程即係該工業社之事業工作，上訴人
為該鋼板橋工作，其使用賴清竹乃為其事業服勞務。又上訴人為
施作該鋼板橋，使用賴清竹在現場指揮被害人劉璽章操作吊下鋼
板時，與共同作業之第一審共同被告家鴻營造有限公司（下稱家
鴻公司）及林志泰（家鴻公司負責人），竟未設置任何防墜之安
全設施，且劉璽章之吊卡車係停放於鬆軟回填土之上，賴清竹為
方便吊下之鋼板可就近放於車旁，卻將支撐吊卡車鐵板抽走，而
於荷重之情形下在車斗內指揮並協助吊下鋼板，致該吊車翻覆，
劉璽章墜落無防墜安全設施深谷而死亡，賴清竹自係執行上訴人
事業職務而過失不法侵害他人之權利，過失行為並與劉璽章之死
亡間具有相當因果關係，上訴人應負僱用人之責任，並賠償被上
訴人（劉璽章之父母、配偶及子女）過失相抵後所受殯葬費、扶
養費及慰撫金之損害，則被上訴人據以請求上訴人給付甲○○新
台幣（下同）八十四萬四千八百二十三元、乙○○○六十三萬元
、丙○○九十五萬五千五百零一元、丁○○一百萬八千九百九十
一元、戊○○一百零七萬八千二百十八元、己○○一百零五萬元
各本息，即有理由，且與家鴻公司及林志泰負不真正連帶責任等
情，泛言謂為違法，而非表明該判決所違背之法令及其具體內容
，暨依訴訟資料合於該違背法令之具體事實，並具體敘述為從事
法之續造、確保裁判之一致性或其他所涉及之法律見解具有原則
上重要性之理由，難認其已合法表明上訴理由。依首揭說明，應
認其上訴為不合法。又上訴人於上訴本院時始主張另案已判決劉
璽章與吉豐貨運股份有限公司連帶給付上訴人七十四萬二千元，
被上訴人應繼承該債務，其得依法抵銷云云，核屬新攻擊方法，
依民事訴訟法第四百七十六條第一項規定，本院自不得併予斟酌
，附此敘明。
據上論結，本件上訴為不合法。依民事訴訟法第四百八十一條、
第四百四十四條第一項前段、第九十五條、第七十八條，裁定如
主文。
中    華    民    國  九十八  年   十二   月    十    日
                      最高法院民事第五庭
                          審判長法官  朱  建  男
                                法官  顏  南  全
                                法官  林  大  洋
                                法官  沈  方  維
                                法官  王  仁  貴
      本件正本證明與原本無異
                                      書  記  官
中    華    民    國  九十八  年   十二   月  二十三  日
                                                      K


司法院資訊處製作；財團法人民間司法改革基金會備份。
